【裁判字號】    95,訴,2456
【裁判日期】    951124
【裁判案由】    詐欺
【裁判全文】
臺灣臺中地方法院刑事判決              95年度訴字第2456號
公  訴  人  臺灣臺中地方法院檢察署檢察官
被      告  乙○○
                    （
上列被告因詐欺案件，經檢察官聲請簡易判決處刑（94年度偵字
第17995號、第20173號），本院臺中簡易庭認為不宜以簡易判決
處刑（95年度中簡字第2085號），移送本院刑事庭改用通常程序
審理，被告於準備程序中就被訴事實為有罪之陳述，受命法官於
聽取當事人之意見後，由本院合議庭裁定以簡式審判程序審理，
判決如下：
    主    文
乙○○幫助共同連續意圖為自己不法之所有，以不正方法將不正
指令輸入電腦，製作財產權之得喪、變更紀錄，而取得他人財產
，處有期徒刑參月。
    犯罪事實
一、乙○○於民國93年間，因經濟狀況不佳，見有報紙刊登收購
    帳戶存摺之廣告，明知活期儲蓄存款帳戶為任何人均得自行
    申辦，無需以付費之方式向他人收購使用，而其如將自己所
    有之帳戶提供予該並無任何信賴關係之收購者使用，將可能
    因此幫助他人為包含詐欺取財在內之財產犯罪，詎其竟仍因
    需錢孔急，基於縱使因此而生幫助他人為詐欺取財之犯罪結
    果，亦不違背其本意之犯意，於93年3月20日或以前之某日
    ，經由報紙刊登之廣告，將其於93年3月18日向中國商業銀
    行北臺中分行（下稱中國商銀）所申請之00000000000號帳
    戶之存摺、金融卡及密碼，以新台幣（下同）2000元之價格
    ，出賣予某真實姓名、年籍不詳、綽號為「世斌」之成年男
    子，該「世斌」所屬之不法集團成員收受上開存摺、提款卡
    後，即意圖為自己或他人不法之所有，並基於以不法方式將
    虛偽指令輸入電腦而取得他人財產之概括犯意聯絡，連續於
    (一)同年月21日，在不詳地點，利用網路程式輸入虛偽指令，
    侵入甲○○向富邦商業銀行所申請之000000000000帳戶，將
    甲○○帳戶內之財產1萬4000元轉入乙○○上開帳戶內，上
    開金額並隨即遭該不法集團提領一空；復於(二)93年3月22日
    ，在不詳地點，利用網路程式輸入虛偽指令，侵入丙○○向
    台新國際商業銀行所申請之00000000000000帳戶，將丙○○
    帳戶內之財產1萬7000元轉入乙○○上開帳戶內，並隨即遭
    該不法集團提領一空。
二、案經臺北市政府警察局南港分局、文山第二分局報告臺灣臺
    北地方法院檢察署、臺灣士林地方法院檢察署呈請臺灣高等
    法院檢察署令轉臺灣臺中地方法院檢察署偵查後聲請簡易判
    決處刑。
    理    由
一、上開犯罪事實，業據被告乙○○於偵審中均坦承不諱，核與
    證人即被害人丙○○、甲○○警詢及偵查中之證述之情節相
    符，並有報案三聯單、台新國際商業銀行網路帳戶查詢服務
    查詢單據、富邦商業銀行客戶存提記錄單、中國商銀000000
    00000號帳戶立帳申請書、客戶歷史檔交易明細查詢表可資
    佐證，足見被告之自白確與事實相符，堪以採信。本件事證
    明確，被告犯行堪以認定。
二、查綽號「世斌」之成年男子等詐騙集團成員，意圖為自己不
    法之所有，連續以不正方法將虛偽指令輸入電腦，而將被害
    人丙○○、甲○○銀行帳戶中之存款，轉帳至被告前開中國
    商銀帳戶，其等所為，係犯刑法第339條之3第1項之以不正
    指令輸入電腦之詐欺罪。綽號「世斌」之成年男子與詐騙集
    團成員間，就上開犯行有犯意之聯絡與行為之分擔，均為共
    同正犯；其等先後二次犯行，時間緊接，犯罪構成要件相同
    ，顯係基於概括之犯意反覆為之，為連續犯，應依修正前刑
    法第56條規定論以一罪。本案被告乙○○提供其中國商銀帳
    戶予綽號「世斌」之成年男子，供其等以不正指令輸入電腦
    詐欺取財，主觀上係以幫助之意思，參與構成要件以外之行
    為，為幫助犯，核其所為，係犯刑法第30條第1項前段、第
    339條之3第1項之幫助以不正指令輸入電腦詐欺罪，應依同
    法第30條第2項規定減輕其刑（被告行為後，刑法第30條雖
    經修正，然觀諸修正前後幫助犯之規定，僅有文字之修正，
    無關成立幫助犯內容之實質之變更，不屬法律之變更，應逕
    適用修正後之規定，毋須比較適用）。爰審酌被告年輕力壯
    ，不思循正途賺錢謀生，反因貪圖小利而提供郵局帳戶供他
    人非法使用，使犯罪難以查緝，等同助長犯罪，本應嚴懲，
    惟念被告於偵審中均坦承犯行，已知悔悟，且其並未實際參
    與詐欺取財之犯罪，可責難性較小等一切情狀，量處如主文
    所示之刑，以資懲儆。
據上論斷，應依刑事訴訟法第452條、第273條之1第1項、第299
條第1項前段，刑法第30條第1項前段、第2項、第339條之3第1項
，判決如主文。
中    華    民    國    95    年    11    月    24    日
                  刑事第三庭    法  官  唐光義
以上正本證明與原本無異。
如不服本判決，應於收受送達後10日內向本院提出上訴書狀（應
附繕本）。
                                書記官  何淑鈴
中    華    民    國    95    年    11    月    24    日
附錄論罪科刑法條
刑法第339條之3第1項
（違法製作財產權之處罰）
意圖為自己或第三人不法之所有，以不正方法將虛偽資料或不正
指令輸入電腦或其相關設備，製作財產權之得喪、變更紀錄，而
取得他人財產者，處7年以下有期徒刑。
以前項方法得財產上不法之利益或使第三人得之者，亦同。


司法院資訊處製作；財團法人民間司法改革基金會備份。
